臺灣臺中地方法院刑事判決
111年度交訴字第202號
公  訴  人  臺灣臺中地方檢察署檢察官
被      告  彭國雄



上列被告因肇事逃逸罪案件，經檢察官提起公訴（111年度偵字
第15332號），被告於準備程序中就被訴之事實為有罪之陳述，
檢察官聲請改依協商程序而為判決，本院合議庭裁定由受命法官
獨任進行認罪協商程序，判決如下：
　　    主    文
彭國雄駕駛動力交通工具發生交通事故，致人傷害而逃逸，處有
期徒刑陸月，如易科罰金，以新臺幣壹仟元折算壹日。緩刑貳年
，並應於本判決確定之翌日起伍個月內，接受法治教育課程參場
次。緩刑期間付保護管束。 
        犯罪事實及理由
一、本件犯罪事實及證據，除證據部分應補充記載「被告彭國雄
    於本院準備程序時之自白、告訴人黃怡婷於本院準備程序時
    之陳述」外，餘均引用檢察官起訴書之記載（如附件，但過
    失傷害部分已經告訴人撤回告訴，另行審結）。
二、本案經檢察官與被告於審判外達成協商之合意，且被告已認
    罪，其合意內容為：被告彭國雄犯刑法第185 條之4 第1 項
    前段肇事逃逸罪，處有期徒刑陸月，如易科罰金，以新臺幣
    壹仟元折算壹日。緩刑貳年，並應於本判決確定之翌日起五
    個月內，接受法治教育課程參場次。緩刑期間付保護管束。
　　經查，上開協商合意並無刑事訴訟法第455條之4第1項所列
    情形之一，檢察官聲請改依協商程序而為判決，本院爰不經
    言詞辯論，於協商合意範圍內為協商判決。
三、應適用之法條：依刑事訴訟法第455條之2第1項、第455條之
    4第2項、第455條之8、第454條第2項，刑法第185條之4第1
    項前段、第41條第1項、第74條第1項第1款、第2項第8款、
    第93條第1項第2款，判決如主文。
四、協商判決除有刑事訴訟法第455條之4第1項第1款於本訊問程
    序終結前，被告撤銷協商合意或檢察官撤回協商聲請者；第
    2款被告協商之意思非出於自由意志者；第4款被告所犯之罪
    非第455條之2第1項所定得以協商判決者；第6款被告有其他
    較重之裁判上一罪之犯罪事實者；第7款法院認應諭知免刑
    或免訴、不受理者情形之一，及違反同條第2項「法院應於
    協商合意範圍內為判決；法院為協商判決所科之刑，以宣告
    緩刑或二年以下有期徒刑、拘役或罰金為限」之規定者外，
    不得上訴。
五、如不服本件判決，且有前述得提起上訴之情形，應於收受判
    決送達後20日內向本院提出上訴書狀（應敘述具體理由並附
    繕本）。上訴書狀如未敘述理由，應於上訴期間屆滿後20日
    內補提理由書於本院。
本案經檢察官陳旻源提起公訴，檢察官何建寬到庭執行職務。
中　　華　　民　　國　　111 　年　　11　　月　　2 　　日
                  刑事第一庭    法  官  黃龍忠
以上正本證明與原本無異。
告訴人或被害人如不服判決，應備理由具狀向檢察官請求上訴，
上訴期間之計算，以檢察官收受判決正本之日起算。
                                書記官  華鵲云
中　　華　　民　　國　　111 　年　　11　　月　　2 　　日

附錄論罪科刑法條
中華民國刑法第185條之4
駕駛動力交通工具發生交通事故，致人傷害而逃逸者，處 6 月
以上 5 年以下有期徒刑；致人於死或重傷而逃逸者，處 1 年以
上 7 年以下有期徒刑。
犯前項之罪，駕駛人於發生交通事故致人死傷係無過失者，減輕
或免除其刑。
附件：
臺灣臺中地方檢察署檢察官起訴書
                                    111年度偵字第15332號
　　被　　　告　彭國雄　男　67歲（民國00年00月00日生）
　　　　　　　　　　　　住○○市○○區○○○路00巷00號
　　　　　　　　　　　　國民身分證統一編號：Z000000000號
上列被告因公共危險等案件，業經偵查終結，認應提起公訴，茲
將犯罪事實及證據並所犯法條分敘如下：
        犯罪事實
一、彭國雄於民國110年11月20日17時40分許，駕駛車牌號碼00-
    0000號自用小客車，沿臺中市西屯區西屯路2段由西南往東
    北方向行駛，嗣於同日17時45分許，行經西屯路2段之嘟嘟
    房停車場（西屯惠中站）出入口前方路段之際，本應注意駕
    駛人應注意車前狀況及兩車並行之間隔，並隨時採取必要之
    安全措施，而依當時天候為晴、暮光、視距良好、該處為乾
    燥、無缺陷、無障礙物之柏油路面，彭國雄之意識清楚，所
    駕車輛機件正常，且無其他不能注意之情事，竟疏於注意及
    此，未能注意車前狀況及兩車併行之間隔，適有黃怡婷騎乘
    車牌號碼000-0000號普通重型機車行駛於同向前方，於行經
    前開路段之際，因前方機車駕駛人簡有龍及乘客黃晴芳共同
    騎乘之車牌號碼000-000號普通重型機車緊急煞車，黃怡婷
    旋即緊急煞車而與簡有龍之機車後方發生碰撞（均未倒地）
    ，旋遭彭國雄駕駛之前開自用小客車從後追撞，致黃怡婷當
    場人車倒地，並卡在彭國雄之自用小客車右前方保險桿下方
    ，而受有右側膝蓋挫傷、右側膝蓋擦傷、右側肩膀挫傷、右
    側手肘擦傷、右手擦傷及唇挫傷等傷害；詎彭國雄於肇事後
    ，經黃晴芳向其示意發生車禍事故，竟仍基於肇事逃逸之犯
    意，未就黃怡婷採取救護或其他必要措施，亦未向警察機關
    報案，即駕駛前開自用小客車先倒車後退，再駕車逃離現場
    ，嗣經警方獲報後前往現場處理，循線通知彭國雄到場說明
    ，始悉上情。
二、案經黃怡婷訴由臺中市政府警察局第六分局報告偵辦。
        證據並所犯法條
一、證據清單及待證事實：
編號 證據清單 待證事實 一 被告彭國雄於警詢及偵查中之供述 被告坦承確有於前揭時地，駕駛自用小客車行經臺中市西屯區西屯路2段之嘟嘟房停車場出入口前等情，惟否認有何肇事逃逸及過失傷害罪嫌，辯稱：告訴人是第三部機車，從後面追過來，剛好第二部機車切出來要超越第一部機車，告訴人的車就直接撞到第二部車的腳踏板，並直接往伊的車道摔過來，那時候伊就緊急煞車，就停下來了，伊沒有感覺跟告訴人發生碰撞，之後告訴人就甩手，伊就後退，告訴人不是伊撞的云云。 二 證人即告訴人黃怡婷於警詢及偵查中之具結證述 全部犯罪事實。 三 證人簡有龍於警詢及偵查中之證述 告訴人騎乘之機車確有於上揭時地，與證人簡有龍騎乘之機車後方發生碰撞之事實。 四 證人黃晴芳於警詢及偵查中之證述 1.告訴人騎乘之機車確有於上揭時地，與證人簡有龍騎乘之機車後方發生碰撞之事實。 2.告訴人本人及其機車，確有於上揭時地，遭被告駕駛之自用小客車車頭壓住之事實。 3.被告駕駛之自用小客車於發生前揭車禍事故後，隨即倒車逃離現場之事實。 五 澄清綜合醫院中港分院110年11月20日診斷證明書 告訴人因本件車禍，受有上開傷勢之事實。 六 職務報告、道路交通事故現場圖、調查報告表(一)、(二)、談話紀錄表、交通事故補充資料表、肇事人自首情形紀錄表3紙、現場暨車損照片17張 全部犯罪事實。 七 嘟嘟房停車場監視器光碟及翻拍照片1張、路口監視器翻拍照片2張 全部犯罪事實。 
二、核被告彭國雄所為，係犯刑法第284條前段之過失傷害及同
    法第185條之4第1項前段之肇事逃逸等罪嫌。被告所犯上開2
    罪，罪名有別，行為互殊，請予分論併罰。
三、依刑事訴訟法第251條提起公訴。
    此    致
臺灣臺中地方法院
中　　華　　民　　國　 111　　年　　5 　　月　　16　　日
                              檢　察　官　陳旻源
本件正本證明與原本無異
中　　華　　民　　國　 111　　年　　6 　　月　　9 　日                                書  記  官  黃仲薇